# 请教陈老师费用化的研发支出加计扣除是否确认递延所得税

提问人：江江 3 石石 时间：2018-02-04 10:55:08
公司发生研发费用全部费用化，在计算当期所得税费用时按照50%加计扣除，加计扣除部分是否应当确认递延所得税资产？

回答人：chenyiwei
赞同楼上意见。另外，如果由于本年度无足够应纳税所得额，部分加计扣除递延至以后年度的，则事实上属于可抵扣亏损的一部分，应按照可抵扣亏损的相关规定考虑能否确认递延所得税资产。